臺灣高等法院刑事裁定
109年度抗字第1066號
抗  告  人
即  受刑人  黃金土



上列抗告人即受刑人因聲請定其應執行刑案件，不服臺灣桃園地
方法院中華民國109年6月10日裁定（109年度聲字第765號，聲請
案號：臺灣桃園地方檢察署109年度執聲字第536號），提起抗告
，本院裁定如下：
    主  文
抗告駁回。                                              
    理  由
一、原裁定意旨略以：抗告人即受刑人黃金土因於附表所列日期
    犯如附表所列竊盜罪，先後經判處如附表所示之刑（檢察官
    聲請書之附表及原裁定之附表編號1所示有期徒刑4月減為2
    月共2次，應係9次之誤），並均確定在案，茲臺灣桃園地方
    檢察署檢察官聲請原審法院裁定抗告人之應執行刑，經原審
    法院審核認聲請為正當，並審酌適用法規之目的及法律秩序
    之內部性界限，以各罪宣告之刑為基礎，同時考量受刑人各
    次犯罪之時間、侵害法益、犯罪型態等整體非難評價，以及
    刑罰目的及相關刑事政策、數罪併罰定執行刑規定所採取之
    限制加重原則等因素，而裁定抗告人應執行有期徒刑5年5月
    等語。
二、抗告意旨略以：抗告人即受刑人俯思自己連續犯下多起竊盜
    罪，固屬咎由自取，惟依所犯罪行情狀，本件原裁定之定刑
    尚嫌過苛，盼能重新裁定寬減刑期，俾利抗告人早日重新做
    人云云。
三、按數罪併罰，分別宣告多數有期徒刑者，於各刑中之最長期
    以上，各刑合併之刑期以下，定其刑期，但不得逾30年，刑
    法第51條第5款定有明文；此乃因刑罰之科處，應以行為人
    之責任為基礎，考量人之生命有限，刑罰對被告造成之痛苦
    程度，係以刑度增加而生加乘效果，而非等比方式增加，如
    以實質累加方式執行，刑責恐將偏重過苛，不符現代刑事政
    策及刑罰之社會功能，故透過定應執行刑程序，採限制加重
    原則，授權法官綜合斟酌被告犯罪行為之不法與罪責程度、
    各罪彼此間之關聯性（例如數罪犯罪時間、空間、各行為所
    侵害法益之專屬性或同一性、數罪對法益侵害之加重效應等
    ）、數罪所反應被告人格特性與傾向、對被告施以矯正之必
    要性等，妥適裁量最終具體應實現之刑罰，以符罪責相當之
    要求。次按數罪併罰之定應執行之刑，係出於刑罰經濟與責
    罰相當之考量，並非予以犯罪行為人或受刑人不當之利益，
    為一種特別的量刑過程，倘法院於審酌個案具體情節，裁量
    定應執行之刑時，並未違背刑法第51條各款或刑事訴訟法第
    370條第3項等所定之方法或範圍（即法律之外部性界限），
    亦無明顯違背公平、比例原則或整體法律秩序之理念及法律
    規範之目的（即法律之內部性界限）者，即屬其裁量權合法
    行使之範疇，不得任意指為違法或不當（最高法院108年度
    台抗字第89號裁判要旨參照）。末按個案之裁量判斷，除非
    有全然喪失權衡意義，或其裁量行使顯然有違比例、平等諸
    原則之裁量權濫用之情形，否則縱屬犯罪類型雷同，仍不得
    將不同案件裁量之行使比附援引為本案之量刑輕重比較，以
    視為判斷法官本於依法獨立審判之授權所為裁量是否有濫用
    之依據。此與所謂相同事務應為相同處理，始符合比例原則
    與平等原則之概念，迥然有別（最高法院100年度台上字第2
    1號判決意旨參照）。
四、經查：本件抗告人所犯如附表所示之罪，先後經臺灣臺南地
    方法院、臺灣桃園地方法院分別判處如附表所示之刑，且於
    如附表所示判決確定日期分別確定在案，有各該判決書及本
    院被告前案紀錄表在卷可稽。臺灣桃園地方檢察署檢察官因
    而向原審法院聲請就附表所示罪刑定其應執行之刑，經原審
    法院審核認聲請為正當，並衡酌抗告人所犯各罪之性質、個
    案之具體情況，尊重各該確定判決之原裁判法院就各該犯行
    本於罪刑相當原則所量定之刑度，定其應執行刑為有期徒刑
    5年5月，其所定應執行刑分別係在附表所示各宣告刑中之刑
    期最長之有期徒刑1年2月以上，各刑合併之有期徒刑6年6月
    15日以下，復未逾附表各編號前所定之應執行刑加計其他裁
    判所處刑期之總和（即原裁定附表編號1判決應執行有期徒
    刑2年10月、附表編號2至3前此所定應執行刑有期徒刑1年8
    月、附表編號4至5前此所定之應執行刑有期徒刑1年、附表
    編號6所示有期徒刑5月，合計為5年11月），符合量刑裁量
    之外部性界限及內部性界限，且與法律規範之目的、精神、
    理念及法律秩序不相違背，難認有裁量權濫用之情形，亦與
    罪刑相當原則無悖，應屬法院裁量職權之適法行使。綜衡卷
    存事證及受刑人所犯數罪類型、次數、各罪之侵害法益、個
    別罪質內容、各罪犯罪情節、對其犯罪應予之整體評價等一
    切情狀，因認原審所定執行刑，已屬適度減輕受刑人之刑期
    ，其所定應執行刑並未逾越法律所規定之範圍，亦無明顯過
    重而違背比例原則或公平正義之情形，與刑罰經濟、刑法定
    應執行刑之恤刑考量等法律規範目的均無違背，核屬原審法
    院定刑職權之適法行使，於法並無違誤。至抗告意旨所指個
    案所定執行刑減免之情形，係法官酌量具體案件不同情節之
    結果，且執行刑之酌定，尤無必須按一定比例、折數衡定之
    理，無從比附攀引他案量刑，指摘原裁定不當。從而，抗告
    意旨主張原審定刑過重，請求從輕定刑云云，自無可採。本
    件抗告為無理由，應予駁回。
據上論斷，應依刑事訴訟法第412條，裁定如主文。
中　　華　　民　　國　　109 　年　　7 　　月　　9 　　日
                  刑事第十五庭  審判長法　官  劉興浪
                                      法　官  林怡秀
                                      法　官  古瑞君
以上正本證明與原本無異。
不得再抗告。
                                      書記官  林君縈
中　　華　　民　　國　　109 　年　　7 　　月　　10　　日
附表：受刑人黃金土定應執行刑案件一覽表
（以下臺灣臺南地方檢察署簡稱「臺南地檢」、臺灣臺南地方法
院簡稱「臺南地院」；臺灣桃園地方檢察署簡稱「桃園地檢」、
臺灣桃園地方法院簡稱「桃園地院」）
編號  1  2 3 罪名  竊盜  竊盜 竊盜 宣告刑  有期徒刑10月減為有期徒刑5月共1次、有期徒刑7月減為有期徒刑3月15日共3次、有期徒刑4月減為有期徒刑2月共9次、有期徒刑2月減為有期徒刑1月共2次(判決應執行有期徒刑2年10月)  有期徒刑8月，更定其刑為有期徒刑10月 有期徒刑1年，更定其刑為有期徒刑1年2月 犯罪日期  95年1月中旬某日至96年12月中旬某日  98年1月5日 98年4月30日 偵查(自訴)機關 年度案號  臺南地檢96年度偵字第6657號  臺南地檢98年度偵字第12292號 臺南地檢98年度偵字12292號 最後 事實審 法院 臺南地院  臺南地院 臺南地院  案號 97年度易字第691號  99年度易字第88號 99年度易字第88號  判決日期 98/06/19  99/02/24 99/02/24 確定 判決 法院 臺南地院  臺南地院 臺南地院  案號 97年度易字第691號  99年度易字第88號 99年度易字第88號  判決確定日期 98/07/27  99/03/22 99/03/22 是否為得易科罰金之案件  是  否 否 備註  臺南地檢98年度執字第4679號  臺南地檢99年度執字第1984號 臺南地檢98年度執字第1984號     編號2、3之罪經臺南地院102年聲字第1268號更為累犯，並定其刑為應執行1年8月    編號1至6號之罪前經桃園地院100年度聲字第3253號裁定應執行有期徒刑5年4月(該次定刑為編號2、3之罪未聲請更為累犯前)    
編號  4  5 6 罪名  竊盜  竊盜 竊盜 宣告刑  有期徒刑8月  有期徒刑6月 有期徒刑5月 犯罪日期  98年5月13日  98年5月13日 98年5月16日 偵查(自訴)機關 年度案號  桃園地檢98年度偵字第12141號  桃園地檢98年度偵字第12141號 桃園地檢100年度偵字5418號 最後 事實審 法院 桃園地院  桃園地院 桃園地院  案號 99年度審易字第491號  99年度審易字第491號 100年度壢簡字第739號  判決日期 99/05/14  99/05/14 100/05/04 確定 判決 法院 桃園地院  桃園地院 桃園地院  案號 99年度審易字第491號  99年度審易字第491號 100年度壢簡字第739號  判決確定日期 99/06/14  99/06/14 100/06/20 是否為得易科罰金之案件  否  否 是 備註  桃園地檢99年度執字第9567號  桃園地檢99年度執字第9567號 桃園地檢100年度執字第8233號   原審判決定應執行有期徒刑1年      編號1至6號之罪前經桃園地院100年度聲字第3253號裁定應執行有期徒刑5年4月(該次定刑為編號2、3之罪未聲請更為累犯前)